臺灣基隆地方法院刑事判決　　　　　　　94年度簡上字第93號
上　訴　人　臺灣基隆地方法院檢察署檢察官
被　　　告　庚○○
上訴人因上列被告竊盜案件，不服本院94年度基簡字第427號，
中華民國94年6月8日所為第一審簡易判決（聲請簡易判決處刑案
號：臺灣基隆地方法院檢察署94年度偵字第1388號）；暨提起上
訴後移送併審（94年度偵字第2350、2707、2742、2909號），本
院管轄之第二審合議庭判決如下：
    主  　　文
原判決撤銷。
庚○○共同連續竊盜，累犯，處有期徒刑陸月，如易科罰金以
佰元折算壹日。
    事實及理由
一、庚○○前於民國（下同）92年間，因犯竊盜罪，經本院於93
    年5月3日，以93年度易字第57號判處有期徒刑10月，於93年
     6月17日確定，於93年12月30日縮刑期滿執行完畢（構成累
    犯）。仍不知悔改，復意圖為自己不法所有，並基於竊盜之
    概括犯意，而連續為下列竊盜之行為：
（一）94年3月4日凌晨1時許，在台北縣金山鄉○○路145號「金
      祥便利商店」內，以徒手方式，將金門高梁酒2 瓶（價值
      新臺幣（下同）800 元，自上開商店展示架上取下，藏置
      入自己所穿著之黑色大衣內，以此方式竊取上開物品得逞
      。
（二）94年3 月13日21時45分許，同在上址，以如前之方式，將
      金門高梁酒2 瓶，藏放於所穿著之黑色大衣內，以此方式
      竊取上開物品得逞，嗣於離店之際，為店長戊○○正自店
      內監視器發現，而當場查獲報警究辦。
（三）94年 4月25日13時許，與吳舒凱共同承前同一犯意聯絡，
      在台北縣金山鄉○○街1號3樓，趁人不注意之際，徒手竊
      取甲○○所有白鐵門 1個，得手後，正欲離開時，為甲○○發現而報警查獲。
（四）94年5月26日凌晨2時許，在台北縣金山鄉○○里街 2號「
      兄弟食堂」餐廳外，趁無人之際，徒手竊取水族箱內之活
      龍蝦 2隻，得手後，售予基隆市某不知名小販，得款1500
      元。
（五）94年5月27日凌晨1時30分許，同在上址，以如前之方式，
      趁無人之際，徒手竊取水族箱內之活龍蝦 2隻，得手後，
      售予基隆市某不知名小販，得款1500元。
（六）94年6月14日19時許，在台北縣金山鄉○○街 3號3樓住處
      ，趁家中無人之際，徒手竊取其母丁○○所有置於房間內
      之音響擴大機 1台，得手後，售予基隆市某不詳姓名男子
      ，得款 400元。
（七）94年7月4日14時許，在台北縣金山鄉○○路110 號金山農
      會五福分行前，趁無人之際，徒手竊取丙○○所有車牌號
      碼ＧＫＴ─526號機車1輛及該機車置物箱內黑色腰包1 個
      （內有丙○○身分證 1張、機車行照1 張、郵局存簿1個、
      金山農會金融卡1張、健保卡4張、印章1 個），得手後，
      將機車藏放在台北縣金山鄉○○路275 號樓梯間內，黑色
      腰包則藏放在台北縣金山鄉○○村○○街3號3樓住處。
二、認定犯罪事實所憑之證據及理由：
（一）上揭事實業據被告庚○○於警詢中供述屬實，核與被害人
      戊○○於警詢、偵查中、甲○○、己○○、丁○○、丙○○於警詢中、證人吳舒凱於警詢、偵查中證述之情節相符
      ，且有監視錄影帶翻拍照片、現場照片、贓物認領保管收
      據在卷足憑，堪認被告自白與事實相符。
（二）綜上證據，本件事證明確，被告連續竊盜之犯行，堪以認
      定，應予依法論科。
三、撤銷改判之理由：
    原審予以論罪科刑，固非無見，惟原審就被告所犯如犯罪事
    實欄（三）至（七）所示之竊盜犯行未及審酌，尚有未合，
    檢察官之上訴意旨執此指摘原判決不當，核有理由，應由本
    院予以撤銷改判。
四、論罪科刑之理由：
（一）核被告所為，係犯刑法第320條第1項之竊盜罪。
（二）被告前後多次竊盜犯行，時間緊接，所犯復係構成要件相
      同之罪名，顯係基於概括犯意為之，為連續犯，應依法論
      以1罪，並加重其刑。
（三）被告與吳舒凱就犯罪事實（三）所為之竊盜犯行，有犯意
      聯絡及行為分擔，為共同正犯。
（四）檢察官起訴事實雖未敘及被告所犯如犯罪事實欄（三）至
      （七）所示之竊盜犯行，然該部分事實與檢察官起訴之犯
      罪事實既有如前述連續犯之裁判上1 罪關係，應為起訴書
      之效力所及，本院依法自得併予審理。
（五）被告曾受前揭犯罪事實欄所載有期徒刑之執行完畢，有臺
      灣高等法院被告全國前案紀錄表在卷可稽，其受有期徒刑
      之執行完畢後，5 年以內再犯本件有期徒刑以上之罪，為
      累犯，應遞加重其刑。
（六）爰審酌被告生活狀況、犯罪之動機、目的、手段、犯罪所
      生危害，及所得財物價值等一切情狀，量處如主文所示之
      刑，並諭知易科罰金之折算標準。
五、末按被告經合法傳喚，無正當理由不到庭者，得不待其陳述
    ，逕行判決，刑事訴訟法第371 條定有明文。查被告經合法
    傳喚，無正當理由未於審判期日到庭，有傳票送達證書在卷
    可查，爰依上開條文規定，不待其陳述逕行判決如主文所示
    ，附此敘明。
六、應適用之法律：
    刑事訴訟法第455條之1第3項、第369條第1項前段、第371條
    、第299條第1項前段，刑法第28條、第56條、第320條第1項
    、第47條、第41條第1項前段，罰金罰鍰提高標準條例第1條
    前段、第2條，判決如主文。
本案經檢察官乙○○到庭執行職務。
中　　華　　民　　國　　94　　年　　9 　　月　　28　　日
                  刑事第二庭審判長 法  官   王福康
                                   法  官   王慧惠
                                   法  官   齊  潔
以上正本證明與原本無異。
本件判決不得上訴。
中　　華　　民　　國　　94　　年　　9 　　月　　28　　日
                                   書記官   潘端典
附錄論罪法條：
中華民國刑法第320條第1項：
(普通竊盜罪、竊佔罪)
意圖為自己或第三人不法之所有，而竊取他人之動產者，為竊盜
罪，處 5年以下有期徒刑、拘役或 500元以下罰金。
